臺灣臺南地方法院刑事判決　　　　　　 100年度易字第1117號
公　訴　人　臺灣臺南地方法院檢察署檢察官
被　　　告　周華一
上列被告因違反毒品危害防制條例案件，經檢察官提起公訴（
100年度毒偵字第1474號），被告於準備程序期日就被訴事實為
有罪陳述，本院裁定進行簡式審判程序，判決如下：
    主  文
周華一施用第二級毒品，處有期徒刑陸月，如易科罰金，以新台
幣壹仟元折算壹日，扣案之甲基安非他命拾參包（毛重共計參拾
壹點壹伍公克）沒收銷燬之。
    事實及理由
一、本件係經被告周華一於準備程序為有罪之表示，而經本院裁
    定以簡式審判程序加以審理，依刑事訴訟法第273條之2、第
    159條第2項之規定，不適用傳聞法則有關限制證據能力之相
    關規定；並得依同法第310條之2準用第454條之規定製作略
    式判決書（僅記載「證據名稱」），合先敘明。
二、本案犯罪事實及證據名稱除犯罪事實記載甲基安非他命13包
    之重量原記載「含袋共重31.2公克」更正為「含袋共重31.
    15公克」，另於證據部分補充「被告周華一於本院之自白；
    卷附臺灣高等法院被告前案紀錄表1份」外，其餘均與檢察
    官起訴書之記載相同，予以引用（如附件）。
三、查甲基安非他命屬毒品危害防制條例第2條第2項第2款所列
    之第二級毒品，故核被告所為，係犯毒品危害防制條例第10
    條第2項之施用第二級毒品罪。其持有毒品之低度行為應為
    施用毒品之高度行為所吸收，不另論罪。爰審酌被告已曾因
    施用毒品案件經法院送觀察勒戒後，卻仍不思戒絕毒癮、革
    除惡習，顯未能深切悔改並記取教訓，惟念及被告施用毒品
    之犯行在本質上乃屬自我戕害身心健康之行為，暨其犯後尚
    知坦承犯行，態度良好，兼衡其為高中肄業，目前從事園藝
    工作之經濟職業及家庭狀況等一切情狀，量處如主文所示之
    刑，並諭知易科罰金之折算標準，以資懲戒。扣案之甲基安
    非他命13包（毛重合計為31.15公克）為第二級毒品，無論
    是否屬於犯人所有，應依毒品危害防制條例第18條第1項之
    規定宣告沒收銷燬之。至扣案之毒品包裝袋並無證據認定與
    甲基安非他命無法分離，且被告否認為其所有，無證據認定
    係被告所有之物，亦非違禁物，爰不予宣告沒收，附此敘明
    。
四、依刑事訴訟法第299條第1項前段、第273條之1第1項、第310
    條之2、第454條第2項，毒品危害防制條例第10條第2項、第
    18條第1項前段，刑法第11條前段，判決如主文。
五、如不服本判決，應於判決送達後10日內，向本院提出上訴書
    狀。
本案經檢察官鄭葆琳到庭執行職務。
中    華    民    國    100    年    11    月    30   日
                  刑事第一庭  法  官  高如宜
以上正本證明與原本無異。
如不服本判決，應於收受送達後10日內向本院提出上訴書狀（應
附繕本）。
                              書記官  陳慧玲
中    華    民    國   100    年    12    月    1     日
附錄本件論罪科刑法條：
毒品危害防制條例第10條
施用第一級毒品者，處 6 月以上 5 年以下有期徒刑。
施用第二級毒品者，處 3 年以下有期徒刑。
附件：
臺灣臺南地方法院檢察署檢察官起訴書
                                   100年度毒偵字第1474號
    被      告  周華一  男  33歲（民國○○年○○月○日生）
                        住臺南市歸仁區○○○街50號
                        身分證統一編號：Ｚ000000000號
上列被告因違反毒品危害防制條例案件，業經偵查終結，認應提
起公訴，茲將犯罪事實及證據並所犯法條分敘如下：
        犯  罪  事  實
一、周華一於民國95年間，因施用毒品案件，經臺灣臺南地方法
    院裁定送勒戒處所觀察、勒戒後，認無繼續施用毒品傾向，
    於95年7月25日釋放，並由本署檢察官以95年度毒偵緝字第
    157號為不起訴處分，復明知甲基安非他命已列為毒品危害
    防制條例第2條第2項第2款所稱之第二級毒品，竟於5年內，
    基於施用第二級毒品甲基安非他命之犯意，於100年5月9日
    晚上9時許，在其位於臺南市○○區○○街133號15樓之11租
    屋處內，以將甲基安非他命置於吸食器內加熱燃燒產生燻煙
    ，再吸食該燻煙之方式，施用第二級毒品甲基安非他命1次
    。嗣於100年5月11日晚上10時30分許，周華一在其上揭租屋
    處，與同居人陳歆佩發生口角爭執，陳歆佩隨即於該處窗戶
    跳樓身亡（本署100年度相字第641號），經警據報前往處理
    ，並在該處查扣安非他命吸食器3組、甲基安非他命13包（
    含袋共重31.2公克），再徵得周華一之同意，於100年5月12
    日凌晨4時許採尿送驗，結果呈甲基安非他命陽性反應，而
    悉上情。
二、案經臺南市政府警察局永康分局移送偵辦。
        證  據  並  所  犯  法  條
一、證據清單及待證事實：
┌──┬──────────┬────────────┐
│編號│  證  據  名  稱    │    待  證  事  實      │
├──┼──────────┼────────────┤
│ 1  │被告周華一於警、偵訊│被告於犯罪事實欄所示時地│
│    │中之自白            │施用第二級毒品甲基安非他│
│    │                    │命之事實                │
├──┼──────────┼────────────┤
│ 2  │送驗尿液編號與真實姓│被告於100年5月12日凌晨4 │
│    │名對照表編號名冊1紙 │時許，經永康分局鹽行派出│
│    │                    │所警員黃東祐採取尿液，尿│
│    │                    │液檢體編號為100J164等事 │
│    │                    │實                      │
├──┼──────────┼────────────┤
│ 3  │臺灣檢驗科技股份有限│尿液編號100J164檢體送驗 │
│    │公司於100年6月1日出 │結果呈甲基安非他命陽性反│
│    │具之濫用藥物檢驗報告│應之事實                │
│    │1紙                 │                        │
├──┼──────────┼────────────┤
│ 4  │內政部警政署刑事警察│扣案疑似安非他命13包經送│
│    │局鑑定書1紙         │鑑定結果，檢出甲基安非他│
│    │                    │命成分之事實            │
├──┼──────────┼────────────┤
│ 5  │本署刑案資料查註紀錄│被告於95年間，因施用毒品│
│    │表、全國施用毒品案件│案件，經臺灣臺南方法院裁│
│    │紀錄表各1件         │定送勒戒處所觀察、勒戒後│
│    │                    │，認無繼續施用毒品傾向，│
│    │                    │由本署檢察官於95年7月25 │
│    │                    │日釋放並為不起訴處分等事│
│    │                    │實                      │
│    │                    │（足認被告於觀察、勒戒執│
│    │                    │行完畢釋放後，5年內再犯 │
│    │                    │本件施用毒品之罪）      │
└──┴──────────┴────────────┘
二、核被告所為，係犯毒品危害防制條例第10條第2項之施用第
    二級毒品罪嫌。扣案之安非他命13包（含袋共重31.2公克）
    ，請依法宣告沒收銷燬之；另扣案之吸食器3組，係供犯罪
    所用之物且屬被告所有，業據被告供承在卷，請依刑法第38
    條第3項、第1項第2款宣告沒收。
三、依毒品危害防制條例第23條第2項、刑事訴訟法第251條第1
    項提起公訴。
    此   致
臺灣臺南地方法院
中    華    民    國    100    年    8    月    31    日
                             檢察官  陳  怡  珍
本件證明與原本無異
中    華    民    國   100    年    9     月    13    日
                             書記官  劉  珀  妤
附錄所犯法條：
毒品危害防制條例第10條第2項
施用第二級毒品者，處 3 年以下有期徒刑。